

CONTACT

Portfolio: lazarefortune.com

Portable:

+33 (0)6 61 43 47 99

lazarefortune@gmail.com

Adresse: 11 avenue auguste rodin, 94350 villiers sur marne

COMPÉTENCES PROFESSIONNELLES

Langages informatiques:

HTML5, CSS3, JavaScript (ES6) Maîtrise de PHP (POO et MVC) Java, C++, Pascal, Python

Framework et CMS:

Symfony, Laravel Bootstrap Node.js, React, Next.js Wordpress

Outils:

Git, Github Docker Trello

Environnement:

Linux et Windows

Langues:

Français : Courant Anglais : Intermédiaire Mina : Oral

COMPÉTENCES PERSONNELLES

Esprit créatif

Rigoureux Organisé Curieux Autonome

CENTRE D'INTERET

Séries TV Jeux vidéos

Fortune KOMBILA

DÉVELOPPEMENT WEB (Alternance)

De Septembre 2022 à Septembre 2024

Mobile en Île de France

A PROPOS

Actuellement en Bachelor 3 spécialité développement, et passionné par le développement d'application et le développement web. Je suis à la recherche d'une alternance pour mon Master spécialité Développement d'une durée de **2 ans** dans le domaine du développement web.

EXPÉRIENCE PROFESSIONNELLE

DÉVELOPPEUR FULL-STACK - ALTERNANCE

Cambium Media Solutions, France | Septembre 2021 - Septembre 2022

- Maintenance de plusieurs sites
- Création de nouvelles fonctionnalités

DÉVELOPPEUR FULL-STACK - STAGE

Cambium Media Solutions, France | Juin 2021 - Août 2021

- Maintenance de plusieurs sites
- Création de nouvelles fonctionnalités

DÉVELOPPEUR FULL-STACK

Web Creation (Projet de création d'une start-up), Gabon | Février 2020 - Juin 2020

- Conception d'un site E-commerce en Wordpress
- Conception d'un Portfolio avec espace administrateur
- Gestion d'une équipe sur la conception d'un site web avec Laravel

DÉVELOPPEUR FULL-STACK

Nau'ra Solutions, Gabon | Novembre 2019 - Février 2020

- Refonte de sites web
- Maintenance de plusieurs sites
- Formation au CMS WordPress
- Formation au framework Laravel
- Conception de sites web

FORMATION

BACHELOR 3 spécialisation développement (En cours)

Sup de Vinci | 2021 - 2022 Bachelor 3 (BAC + 3), Développement

DUT INFORMATIQUE

IUT de Metz | 2020 - 2021 Année spéciale (BAC + 2), Filière Informatique

DUT INFORMATIQUE - Gabon

Institut supérieur de Technologie | 2018 - 2019 1ère Année , Filière Informatique

CLASSE PRÉPARATOIRE AUX GRANDES ÉCOLES - Gabon

Lycée LEON MBA | 2016 - 2018

1ère et 2ème Année, Filière Mathématiques Physique et Sciences de l'Ingénieur

BACCALAURÉAT SCIENTIFIQUE - Gabon

Série C | 2016